# 外币

提问人：scr812463396 时间：2022-05-10 17:02:54
请教陈版主，现在用人民币投资一家香港上市公司，投资当日，用人民币 836 万元，购得 1000 万港币，同日到达香港。经查询，当日外汇牌价的中间价为8.35，即人民币 835 万元，可以购得1000 万港币。内地企业做会计分录：
借：长期股权投资 836
贷：银行存款 836
还是
借：长期股权投资 835
借：汇兑损益 1
贷：银行存款 836
此时，投资时点会产生汇兑损益，查阅相关资料，都是收到外币投资的，没找到对外投资的，望陈版主给解答一下，谢谢！

回答人：chenyiwei
长期股权投资是外币非货币性资产，因此在直接以人民币对外投资的情况下，应当以实际支付的人民币金额作为投资成本，即主帖中的第一种方法，在投出时不确认汇兑损益。
后续也不需要对该项长期股权投资进行汇率调整和确认汇兑损益。